臺灣士林地方法院交通事件裁定　　　　　　　　　九十一年度交聲字第一一七七號
　　原處分機關　臺北巿交通事件裁決所
　　異 議 人即
　　受 處 分人　甲○○
右列異議人即受處分人因違反道路交通管理處罰條例案件，對於台北市交通事件裁決
所九十一年九月十六日所為之處分（原處分案號：北市裁三字第駕裁二二─ＫＡＢ二
三五一八八號）聲明異議，本院裁定如左：
    主  文
異議駁回。
    理  由
一、按汽車駕駛人，行車速度，超過規定之最高時速，或低於規定之最低時速，或裝
    用測速雷達感應器者，處新台幣（下同）一千二百元以上二千四百元以下罰鍰；
    其感應器沒入之。次按汽車駕駛人有左列各款所列條款之一者，除依原條款處罰
    鍰外，並予記點：一、有道路交通管理處罰條例第四十條第一項情形者，記違規
    點數一點。道路交通管理處罰條例第四十條第一項、第六十三條第一項第一款分
    別定有明文。
二、原處分機關以：異議人即受處分人駕駛Ｇ四─五六四九號自小客車於民國九十一
    年七月二十八日十時五十分許在台十七線金湖段，被雲林縣警察局（北港分局）
    員警攔查舉發違規超速（時速八十一公里，速限七十公里，超速十一公里），依
    違反道路交通管理處罰條例第四十條第一項規定，裁處罰鍰一千七百元，並依同
    條例第六十三條第一項第一款規定，記違規點數一點。
三、異議人異議意旨略以：（一）警察車上的測速器據說係經中央標準局檢驗合格伊
    無意見，問題是警察如何證明這個速度是伊當時行車速度？或有可能係他人行車
    速度而誤為係伊之行車速度？因根據警察當時的說法：警察測到一輛超速的車會
    等到開完紅單後，再關掉速度重測，這就有可能是其他車子的超速卻算到伊的頭
    上，故伊要求測速照相等證物，警察卻完全提不出來。（二）在言語爭執的過程
    當中，警察突然拿出錄音機錄音的行為，使本人產生恐懼感，不知警察對善良人
    民的此種行為是否有任何法律依據，是否侵害到人民「免於恐懼」之自由？據此
    ，異議人即受處分人提出聲明異議。
四、本院經查：本件異議人於前開時、地因違規超速（時速八十一公里，速限七十公
    里，超速十一公里，被雲林縣警察局（北港分局）員警以雷達測速器測得車速為
    八十一公里，遂以攔停當場舉發違規超速，員警並請異議人確認該雷達測速器數
    據為八十一公里後，始掣單舉發，因係當場攔停舉發，故無採證照片，該雷達測
    速器係經檢定合格之儀器等情，有雲林縣警察局（北港分局）九十一年八月二十
    八日港警交裁字第Ｚ○○○○○○○○○號函（此函並送達異議人）及經濟部標
    準檢驗局合格證書各一紙在卷可稽，況交通警員掣單舉發違反道路交通管理處罰
    條例所列之違規事實，本質上為行政處分，係公務員基於職務上權責，依法就特
    定之具體事件所為具公法上效果之單方行政行為，基於公務員為公法上行為具有
    公信力之原則，其依法作成之行政處分所認定之事實當可被推定為真正，本此公
    信原則，立法者乃賦予行政機關制定違反道路交通事件統一裁罰標準及處理細則
    ，使執勤警員得當機處分（參見上開細則第二十三條），以達其維護交通秩序、
    公眾安全之行政目的，反之，若謂公務員一切行政行為均需預留證據以證其實，
    則國家行政勢必窒礙難行，據此，刑事訴訟法就犯罪證據有關之規定中，與屬行
    政秩序罰之交通違規裁罰本質不合之部分，自不在準用之列，從而本件異議人既
    未就執勤員警之舉發有誤提出相關證據以供調查，本院經查亦無何證據足資證明
    其有捏造事實違法取締之情事，則執勤警員本其維護交通秩序、安全職責所為之
    舉發，自應受到合法、正確之推定，至若員警舉發態度不佳，致異議人情緒受有
    影響，雖員警執行勤務之態度容有改善之空間，亦不影響異議人違規事實之認定
    ，本件違規事實，依前揭證述，至臻明確，受處分人雖執前情聲明不服，尚難採
    信，綜上所述，受處分人既有前揭違規情事，原處分機關以受處分人之駕車違規
    行為，援引首揭規定，依法裁罰，並無不當，本件異議為無理由，應予駁回。
五、據上論斷，應依道路交通案件處理辦法第十九條，裁定如主文。
中      華      民      國      九十一      年    十二      月  三十一  日
                                    臺灣士林地方法院交通法庭
                                        法  官  蔡  明  宏
右正本證明與原本無異。
如不服本裁定應於送達後五日內向本院提出抗告狀。
                                        書記官  陳  漢  朝
中      華      民      國      九十二      年      一      月    七    日
